Inventaris van het archief van het Kabinet der Koningin, (1814) 1898-1945 (1988)
Nationaal Archief, Den Haag
- Verbaalarchief Londen 1940 mei - 1945 mei en gewoon verbaal juni - december 1945, N
  - Dossierarchief Londen, 1940 mei - 1945 mei, N.3
    - Dossiers 29-36, 9091A-9091H
      - Dossier 30: Rekesten, 1944, 9091B
        34 Rekest van mevrouw G.N. den Bakker-Grenfeld om toestemming om in het Engelse leger te mogen blijven dienen.
        35 Rekest om gratie van de dienstplichtige Th. de Jong.
        36 Rekest van J.J. Juliard, om verlof om in Franse krijgsdienst te treden.
        37 Rekest om gratie van J. de Weerd.
        38 Rekest van B. van der Basselaar.
        39 Rekest om gratie van J. Bamberger.
        40 Brief aan miss C. Fifield.
        41 Brief aan Mrs. Rose Langford.
        42 Rekest van B. van der Basselaar.
        43 Rekest van L.P. Naaktgeboren, inzake naamsverandering.
        44 Rekest om gratie van E. Jeeninga.
        45 Rekest om gratie van M. Meeuws.
        46 Rekest om gratie van J.W. Garnier.
        47 Rekest om gratie van P.G. Smit-Rolters.
        48 Rekest om gratie van A. de Roode.
        49 Rekest om gratie van H. Kruyswijk.
        50 Rekest om gratie van N. Groen.
        51 Rekest om gratie van E.O.W. van Hoven.
        52 Rekest van C.F. Hadley om Harer Majesteits handtekening.
        53 Rekesten om gratie van de matrozen H.J.G. Schalker en M.A. Homan.
        54 Rekest om gratie van L. van der Wal.
        55 Rekest om gratie van C.F. Hokke.
        56 Rekest om gratie van de matroos W. Mijnders.
        57 Rekest van mevrouw F. Knaapen te Eindhoven en enige andere moeders van vrijwilligers.
        58 Afschrift van de brief van de namens de Minister van Oorlog door Luitenant-Generaal J.F. van der Vijver tot Mr. and Mrs. Nathans gerichte brief.
        59 Rekest van M. van Son.
        60 Brief van Jhr.Mr. Th.E. Serraris, oud-burgemeester van de opgeheven gemeente Ginneken en Bavel, om herstel van deze gemeente.
        61 Rekest van B. van der Basselaar.
        62 Rekest van mejuffrouw E.F.J. Hart.
        63 Rekest om gratie van N. Mozes.
        64 Rekesten van E.A. Tirajoh en M. Bogok om in Amerikaanse Staatsdienst te mogen treden.
        65 Rekest van de heer Simmonds.
        66 Rekest van R.M. Ford.
        67 Brief van Harer Majesteits hofprediker D. Paul Gounelle.
        68 Rekest van de heer Simmonds.
        69 Rekest van W.A. Wickham.
        70 Rekest van R. van der Waart van Gulik om hernaturalisatie.
        71 Rekest nopens de instelling van een Departement van Verkeer.
        72 Rekest van A.J.N. Boosten.
        73 Rekest van mejuffrouw Gladys T. Alvarez.
        74 Rekest om gratie van de matroos J.E. Lumkeman.
        75 Brief van generaal Mr. Kruls.
        76 Rekesten om gratie van J. Dijksman, A.C.J. de Ruyter, J. Lankman en J. Sijbenga.
        77 Rekest van Ting Kah Kee.
        78 Rekest van Katharina Henriette Mandel.
        79 Rekest van mejuffrouw W.A. Beker.
        80 Nieuwjaarswensen van captain R. Fack.
        81 Frances.
        82 L.J. Eekman, Victoria, B.C., Canada.
      - Dossier 31: Rekesten, 1945, 9091C
        1 Rekest van M. Waghto, om ontslag als burgemeester der gemeenten Groede en Nieuwvliet, onder toekenning van pensioen.
        2 Rekest van H. Velt, om teruggaaf van zijn verloren Nederlanderschap.
        3 Rekest van A.E. van der Linden te Eindhoven, nopens verhoging van de onderwijzerssalarissen.
        4 Rekesten van J.L. Glastra en J. Ipenburg om teruggaaf van hun verloren Nederlanderschap.
        5 Rekest van A.P.J. Fleuren te Veldhoven.
        6 Rekest van Mr.dr. J.J.M.A. van Rooy om in dienst van Nederlands-Indië te mogen treden.
        7 Rekest van J.H. van Adelsberg.
        8 Rekest van enkele ingenieurs, die hun diensten aan de Koningin hebben aangeboden.
        8a Rekest, houdende beroep inzake onttrekking voetpad onder den Dungen aan het openbaar verkeer.
        9 Rekest van J.H. Clarke.
        10 Rekest van H. Polak, om verlof tot het in dienst treden bij het Franse Vreemdelingenlegioen.
        11 Rekest om gratie van F.L.J. Veerman.
        12 Rekest van dienstplichtig Korporaal A. Blok.
        13 Gedichten van H. Kals.
        14 Rekest van Korporaal M. Bloch, om voorlopig te worden aangemerkt als Nederlander.
        15 Rekest van Mrs. M. Valkering, inzake kostwinnersvergoeding.
        16 Rekest van H.H. Beer, om teruggaaf van zijn verloren Nederlanderschap.
        17 Rekest van F.J. Geiger te Kaapstad, inzake kostwinnersvergoeding/onderstand.
        18 Rekest van J.H. van Adelsberg.
        19 Rekesten van F. Fremdt en L. Isacson, om voorlopig als Nederlander te worden aangemerkt.
        20 Rekesten om gratie van Ha.Ma. van Dijk, vrouw van A.L. Bauman, Ca.J.C. van Dongen en C.A. van Oyen.
        21 Rekest van A.J. Lambregts om huwelijksdispensatie.
        22 Rekesten van A. Engers, V.T.B. Nederland en A.J.I. Duykers.
        23 Twee rekesten van onbekende afzender.
        24 Rekesten om gratie van N.G.J. Bombeeck, D.G. Huisman, L.L. Karel, P.H. Karel, E. Miesen, vrouw van F.A. van den Boorn, J.A. Mordany en L.H. Nelissen.
        25 Rekesten om gratie van A.J. van Bussel, J.M.M. Gijsbers, P.J.M. Gijsbers, L. van der Heyden en H.W. Houbraken.
        26 Rekest, waarin de persoon van A. van Dooren naar voren wordt gebracht die ongetwijfeld een figuur is voor magistraat of diplomaat.
        27 Rekest van de dienstplichtig soldaat D.C. van der Wel.
        28 Rekest van reserve-eerste-luitenant der Bereden Artillerie Mr. P.B.M. ten Bosch.
        29 Rekest van J. Kever.
        30 Rekest om gratie van F. Bernaarts.
        31 Rekest om gratie van A. Marijnissen.
        32 Rekest van H.C.M. Otten, houdende verzoek om rehabilitatie.
        33 Brief van D. Starke voor de Chief Postal Censor, Postal & Telegraph Censorship Department, houdende aanbieding van een schrijven van een krijgsgevangene.
        34 Rekest om gratie van J.A. Uytdewilligen.
        35 Rekest om gratie van C.J. van Dongen.
        36 Rekest om gratie van P.C.F. van Doormaal.
        37 Brief van D. Starke voor de Chief Postal Censor, Postal & Telegraph Censorship Department, houdende aanbieding van 2 kaarten van krijgsgevangenen.
        38 Rekest om gratie van A. Frijters.
        39 Telegram van jonkvrouw Sandberg en mejuffrouw Kloprogge houdende verzoek om te mogen toetreden tot de M.V.A.
        40 Rekest van Proenings van der Kerkhof, houdende verzoek om brieven van wettiging.
        41 Rekest van de dames A. en S. Metzger.
        42 Rekest van W.J. Jonker te Brussel.
        43 Verzoek van een dame om een getekend portret van de Koningin in verband met een door haar te organiseren tentoonstelling van vervaardigde goederen, welke bestemd zijn voor Nederland.
        44 Rekest om gratie van de matroos 1e klasse N. Groen.
        45 Rekest van het Bestuur van de Koninklijke Mannenzangvereniging "Mastreechter Star".
        46 Rekest om gratie van G.J. Maas.
        47 Rekest om gratie van H.A.J. van den Broek.
        48 Brief van Mr. G.J.P. Cammelbeeck te Eindhoven nopens de rekesten van mevrouw Engel en haar zoon Heinz om het Nederlanderschap door naturalisatie te mogen verkrijgen.
        49 Rekesten van H. Vriens en de N.V. Bredasche Beton & Aanneming Maatschappij.
        50 Rekest van A. Marx te Eindhoven.
        51 Rekest om gratie van A. Beljaars te Terheyden.
        52 Rekest om gratie van H.F. Bollen.
        53 Rekest van mevrouw Goes.
        54 Rekest om gratie van D. Koenen.
        55 Rekest om gratie van Annie Verschuure te Wolphaartsdijk.
        56 Rekest van de Koninklijke Zangvereniging "Mastreechter Star".
        57 Rekest van mejuffrouw A. Goossens.
        58 Rekest om gratie van J. van Rosmalen.
        59 Rekest van W. Vermeulen te Vught.
        60 Rekest van O.V. Henkel, hulpprediker der Nederlands Hervormde Gemeente van Dinther.
        61 Rekest van Zuster Scholastica te Montluçon.
        62 Nota van de Koningin, waarin Hare Majesteit beveelt, er op te hameren, dat voortaan alle rekestranten een antwoord ontvangen.
        63 Brief aan alle ministers met verzoek om alle rekesten/brieven, die eventueel herstel van mogelijk gedaan onrecht betreffen, met de meest mogelijke spoed te doen onderzoeken en om allen die zich tot de Koningin wenden enig antwoord te doen toekomen (Exh. 14 mei 1945, no. 1).
        64 Brief van de Minister van Justitie in verband met no. 63.
      - Dossier 32: Correspondentie met het Britse Hof en anderen, 1940-1944, 9091D
        1 Minuut van een brief van de Koningin aan de Koning van Engeland ter gelegenheid van zijn verjaardag op 14 december 1940.
        2 Minuut van een brief van de Koningin aan de Koning van Engeland, d.d. 6 oktober 1942 om de groeten van president Roosevelt over te brengen aan hem en Koningin Elisabeth.
        3 Minuut van een brief van de Koningin aan de Koning van Engeland d.d. 23 mei 1943, waarin de Koningin hem mededeelt, dat zij die week hoopt te vertrekken in verband met haar voorgenomen bezoek aan Prinses Juliana.
        4 Minuut van een brief van Jhr. Van Tets, d.d. 5 juli 1943 aan Sir Alexander Hardinge, waarin Jhr. Van Tets hem verzoekt aan de Koning mede te delen dat de Koningin veilig uit Ottawa is teruggekeerd.
        5 Brief van Sir Alexander Hardinge, d.d. 5 juli 1943, houdende mededeling dat hij het bericht als bedoeld in 4 aan de Koning heeft overgebracht.
        6 Brief van Jhr. Van Tets d.d. 9 juli 1943 aan Sir Alan Lascelles, waarin Jhr. Van Tets hem mededeelt dat de Koningin gaarne op woensdag, 14 juli 1943 met de Koning en Koningin zal lunchen en daarbij vergezeld zal zijn van haar Hofdame mevrouw Verbrugge van 's-Gravendeel.
        7 Brief van Sir A. Lascelles d.d. 12 juli 1943: ontvangstbevestiging van brief, bedoeld onder 6.
        8 Brief van Sir Nevile Bland aan Jhr. Van Tets d.d. 18 augustus 1943, waarin hij zijn vreugde uitspreekt over de wijze waarop de Koningin hem en Lady Bland heeft ontvangen en waarin hij zijn verontschuldiging aanbiedt indien hij zich niet geheel heeft gedragen zoals tegenover Hare Majesteit betaamt
        + minuut van een brief van Jhr. Van Tets d.d. 27 augustus 1943 aan Sir Nevile, waarin Jhr. Van Tets hem bericht de Koningin in kennis te hebben gesteld met de inhoud van zijn brief en waarin Jhr. Van Tets hem mededeelt dat de Koningin veel genoegen heeft
        9 Brief van Mr. Anthony J. Drexel Biddle, d.d. 25 augustus 1943, waarin hij zijn leedwezen uitspreekt dat hij niet aanwezig kon zijn bij door de Koningin verrichte openingsplechtigheid van het Holland Huis. + Minuut van een brief van Jhr. Van Tets d.d. 27 augustus 1943 aan Mr. Biddle, waarin hij hem namens de Koningin dankt voor zijn brief onder toevoeging dat Hare Majesteit zeer goed begrijpt dat hij niet aanwezig kon zijn.
        10 Nota waarin de Koningin bericht wordt dat de heer Biddle heeft medegedeeld, dat briefomslagen als in de nota bedoeld zeer gezocht zijn door postzegelverzamelaars en dat hij meent dat president Roosevelt zeer verheugd zou zijn er van te mogen ontvangen.
        11 Brief van Mr. Rudolf E. Schoenfeld te Londen d.d. 17 januari 1944 aan Jhr. Van Tets, waarin hij een brief aanbiedt van the White House bestemd voor de Koningin + Minuut van een brief van Jhr. Van Tets aan Mr. Schoenfeld d.d. 24 januari 1944 waarin hij hem mededeelt, dat de brief zijn bestemming heeft bereikt.
        12 Minuut van Jhr. Van Tets d.d. 5 september 1944 aan major Desmond Morton, waarin hem wordt medegedeeld, dat de Koningin verwachtende dat zij spoedig naar Nederland zal kunnen terugkeren, gaarne in de gelegenheid zal zijn de Prime Minister goedendag te zeggen.
        13 Minuut van een brief van de Koningin d.d. 15 september 1944, aan de Koning waarin de Koningin hem dankt voor de uitnodiging voor haar en Prinses Juliana om te komen lunchen te Windsor op zondag 24 september 1944.
        14 Minuut van een brief van Jhr. Van Tets aan de heer Wickham waarin hij mededeelt op welke wijze Koningin Mary het vlugst en veiligst een brief aan de Koningin kan doen toekomen.
        15 Afschrift van eenTelegram van de Koningin d.d. 25 november 1944 aan Kolonel Drexel Biddle, politiek adviseur van Generaal Eisenhower, waarin de Koningin de hoop uitspreekt dat speciale maatregelen zullen worden genomen in die streken van bevrijd Nederland zoals in Eindhoven waar de toestand speciaal op voedselgebied zeer slecht is.
        16 Minuut van een brief van Jhr. Van Tets d.d. 7 december 1944 aan Mr. Hornbeck, Amerikaans ambassadeur, waarin de dank van de Koningin wordt uitgesproken voor zijn bemoeienis bij de overbrenging van een brief en een pakje van Barones van Boetzelaer.
        17 Aanbieding door de Minister van Buitenlandse Zaken van een ontwerpTelegram voor Kolonel Anthony Drexel Biddle, waarin de Koningin hem bedankt voor zijn bemoeienissen voor de landgenoten in bevrijd gebied.
        DitTelegram werd met "Wilhelmina R" ondertekend verzonden.
      - Dossier 33: Persoonlijke brieven en telegrammen van de Koningin. Correspondentie met de Koning van Engeland, 9091E
        1 Stukken betrekking hebbende op de benoeming van de Koningin tot Dame Grand Cross of the Order of St. John of Jerusalem.
        1a Brief van Freule Jacoba van Verschuur te Arnhem.
        1b Brief van mevrouw C. de Brauw.
        1c Brief van Agnes Versluys.
        2 Brief van mevrouw Du Monceau.
        3 Vervallen.
        4 Brief van mevrouw Du Monceau.
        5 Brief van Baronesse Baby van Heemstra.
        6 Zie 1a-1c, 2, 4 en 5.
        7 Brief van de Minister van Buitenlandse Zaken aan Jhr. Van Tets, houdende aanbieding van een brief van dr. Sevenster, directeur van het "Office Neerlandais" te Vichy tot toezending van brieven bestemd voor de Koningin en Prinses Juliana.
        8 DankTelegram van de Koningin aan de Groot Hertogin van Luxemburg voor de door Hare Koninklijke Hoogheid gezonden rozen.
        9 Correspondentie over de positie van de tuinman in Harer Majesteits dienst F.G. Harris.
        10 Dankbetuiging van Lilian Wilson voor het werk dat zij in Nederlands-Indië heeft mogen doen als majoor van het Leger des Heils.
        11 Brief van mevrouw M. Loudon-van Tuyll van Serooskerken.
        12 Brief van Sir Alexander Hardinge, houdende mededeling van ontvangst brief van de Koningin aan de Koning van Engeland.
        13 Aanbieding door de Minister van Buitenlandse Zaken van een brief van Mrs. Roosevelt bestemd voor de Koningin.
        14 Brief van Jhr. Van Tets aan Evangelin Booth, generaal van het Leger des Heils, als antwoord op een brief van Mrs. Booth waarin zij haar leedwezen uitspreekt wegens ziekte geen gehoor te hebben kunnen geven aan Hare Majesteits wens haar te ontvangen.
        15 Nota van Jhr. Van Tets, waarin vermeld staat op welke wijze de brief van de Koning van Engeland aan de Koningin was ondertekend.
        16 Nopens vertrek van Prinses Olga.
        17 Nopens 2 brieven door Mrs. Roosevelt uit Amerika meegebracht en bestemd voor de Koningin.
        18 Brief van de secretaris van de Seamen's Hospital Society te Greenwich, aan Gravin van Limburg Stirum, waarin dank wordt gebracht voor de gift van de Koningin.
        19 Aanbieding door Buitenlandse Zaken van een voor de Koningin bestemde brief.
        20 Aanbieding door Buitenlandse Zaken van een voor de Koningin bestemde brief van Baronesse Agnes Schimmelpenninck van der Oye.
        21 Minuut van een brief van de Koningin d.d. 26 maart 1945 aan de Koning van Engeland, waarin zij mededeling doet van haar terugkeer uit bevrijd gebied en waarin zij tevens verslag doet van haar ontmoeting met Koningin Elizabeth van België.
        22 Telegram aan de Koningin van Oranje Haven te Londen en het daarop door de Koningin gegeven antwoord.
        23 Telegram van de Koningin aan de heer Van 't Sant om geen beslissing te nemen of iets te doen voordat de Koningin hem gesproken heeft + antwoord van de heer Van 't Sant.
        24 Brief van Eline van Boetzelaer.
        25 Brief van dr. Van Mook aan Jhr. Van Tets houdende toezending van een brief van de heer Maclure Smith uit Australië.
        26 Stukken over de door de Koningin uit te reiken speldjes aan de bemanning van den Clipper, waarmede zij de reis van en naar Amerika heeft gemaakt.
        27 Brief van Jhr. Van Tets aan Jhr. Bosch van Rosenthal, Gezant te Bern, waarin hij hem mededeelt dat de Koningin niet de minste belangstelling heeft voor de ontdekking van de heer Spada om in de toekomst de geboorte van een Prins te verzekeren en dat zij hem verzoekt zich niet meer te bemoeien met zaken die uitsluitend haar aangaan (zie dossier 34, no. 13).
        27a Telegram van de Koningin aan de Gouverneur van Suriname, houdende dank voor zijn berichtgeving.
        28 Brief van Bertram Nicholls, waarin hij in opdracht van de president van the Royal Society of British Artists verzoekt of de Koningin een of meer schilderijen wil afstaan voor de 200e tentoonstelling van dit genootschap + het daarop door Jhr. Van Tets namens de Koningin gegeven antwoord.
        29 Brief van General Evangeline Booth, waarin zij haar leedwezen betuigt niet in staat te zijn geweest de Koningin in New York te ontmoeten + het daarop door Jhr. Van Tets namens de Koningin gezonden antwoord.
        30 Nopens een door de heer Bierens de Haan aan de Koningin gezonden afschrift van een brief aan zijn vrouw van een familielid.
        31 Brief van Mrs. Lloyd.
        32 Nopens een foto van de Koningin, waarvan een firma in Saint Paul (Minnesota) gebruik zou willen maken voor een kalender welke bestemd is voor West-Indië.
        33 Telegram waarin wordt bericht dat de Koningin, de Prinses en de Prins goedkeuren de aankoop door de Ministeries van Onderwijs en Financiën van de inboedels.
        34 Nota waarin vermeld staat dat de Koning van Engeland zich zorgen maakt niet in de gelegenheid te zijn om persoonlijk van de Koningin afscheid te nemen.
        35 Brief van mevrouw de Brauw, dame du palais.
        36 Brief aan Koning van Engeland waarin vermeld wordt dat de Koningin en de Prinses gaarne indien omstandigheden dit toelaten op 24 september 1944 te Windsor zullen komen lunchen + communiqué voor de pers over de toekenning aan de Koningin van the Order of the Garter.
        37 Dankbrief van de Koningin aan Koning Peter voor gelukwensen met de toekenning van the Order of the Garter.
        38 Nopens het aanwezig zijn van meubilair van het Paleis Het Loo of Soestdijk in het Kasteel de Schoppenwihr, bij Colmar.
        39 Mededeling van de Minister van Overzeese Gebiedsdelen dat de gebr. M.J.T. en B.C.A. Haarsma in dienst zijn getreden van de Nederlands-Indische regering.
        40 Nopens het overlijden van de gepensioneerde Luitenant-Generaal A.E.I.G. d'Hanecourt, oud commandant van de Nieuwe Hollandsche Waterlinie.
        41 Dankbetuiging namens de Koningin aan de heer D.J.F. de Man voor de aangeboden opnamen van het bezoek van de Koningin aan Eindhoven.
        42 Nopens de inbeslagname van archivalia afkomstig uit Koninklijk Huisarchief en Staatsarchiv te Wiesbaden.
        43 Brief van de Koningin aan de Koning van Engeland nopens haar plannen voor de naaste toekomst.
        44 Nopens de te Wiesbaden aanwezige archivalia van het Koninklijk Huisarchief.
      - Dossier 34: Diversen, 9091F
        1 Aanbieding door de Minister van Justitie, voorzitter van de Raad van Ministers, van een afschrift van de correspondentie met Jhr. De Geer, alsmede van een afschrift van de rede welke de minister 9 oktober 1940 voor Radio Oranje hield (het laatste stuk ontbreekt).
        2 Nota van Jhr.Mr. F. Beelaerts van Blokland over de wijzigingen, welke dienen te worden aangebracht in het Staatsbestel na terugkeer van de regering in Nederland.
        3 Afschrift van een schrijven door de voorzitter van de Raad van Ministers gericht tot de ministers, nopens de vestiging van de Nederlandse regering in Nederlands-Indië.
        4 Onderwerping aan het oordeel van de Koningin van een door de heer Spaak en Minister Van Kleffens opgestelde tekst van een door Graaf Capelle, de heer Frédéricq of General Tielkens aan Koning Leopold mondeling over te brengen boodschap, waarin uitdrukking wordt gegeven aan het geloof der Koningin in de overwinning door de Geallieerden, en het begrip dat zij heeft voor de moeilijkheden van de Koning en waarbij wordt medegedeeld dat de Koningin zich ervan verzekerd houdt, dat de Koning, hoewel onvoldoende ingelicht, zich niet zal begeven op een weg, die afbreuk zal doen aan de hoogste belangen, dat hij de strikken van de vijand zal mijden en dat zij hem haar volle vertrouwen en vriendschap blijft schenken.
        5 Mededeling dat bij een door de Spaanse regering gegeven maaltijd, waarop het Diplomatieke Corps aanwezig was, de Nederlandse, Belgische en Poolse Gezanten niet werden uitgenodigd op aandringen van de Duitse regering. Aan de gezant werd opgedragen de Spaanse regering leedwezen en deelneming te betuigen over het feit, dat zij tot een dergelijke houding was gedwongen.
        6 Ontwerp-brief van de Koningin aan Jhr. Van Starkenborgh Stachouwer, Gouverneur-Generaal van Nederlands-Indië houdende waardering voor zijn beleid, en waarbij in het kort de lijn wordt uitgestippeld waar langs de bevrijding van Nederland moet worden bereikt.
        De zinnen, waarin het laatste is weergegeven zijn door de heer Gerbrandy geredigeerd.
        7 Reactie van Eden op een "dezerzijds" in de "Times" geuite opvatting inzake het onduldbare van een alles dominerende positie der vier grootste mogendheden (Engeland, Amerika, Rusland en China).
        8 Nopens een plaats gehad hebbend voorval aan de maaltijd van de Lord Mayor, waaraan de Koningin aanzat (uitbrengen van een dronk op de Koning).
        Lijst van de te Berlijn zich bevindende en aldaar ter dood veroordeelde Nederlanders te wier behoeve de heren Michiels en Loudon zich inspannen ten einde gratie, remissie van straf of welke verzachting dan ook van het vonnis te verkrijgen.
        9 Nopens de aandrang welke wordt uitgeoefend op president Roosevelt om voedsel naar Nederland te krijgen.
        10 Nopens de aandrang welke wordt uitgeoefend op de Engelse regering om voedsel naar Nederland te krijgen.
        11 Rapport van de voorzitter van de Raad van Ministers met betrekking tot de in tweeTelegrammen uit Bern tegen de heer Van 't Sant geuite beschuldiging en de tegen hem in omloop zijnde geruchten.
        12 Brief van Jhr. Van Tets van Goudriaan aan de Minister van Handel, Nijverheid en Scheepvaart nopens het afstaan door onze regering van leer o.a. ten bate van de Britse kinderen.
        13 Telegram van Spada uit Bern, waarin hij op de mogelijkheid wijst in het Prinselijk gezin een mannelijke nakomeling te doen geboren worden + een daarop door de Koningin opgesteld antwoord (zie dossier 33, no. 27).
      - Dossier 35: Diversen, 1942-1943, 9091G
        1 Adresverandering van M.S. Vaz Dias.
        2 Betreffende hulp aan 500 Hollandse kinderen.
        3 Nopens de overkomst van dr. Van Mook.
        4 Publikatie van ANEP-ANETA nopens constitutionele problemen in de West, Australische militaire besprekingen enz.
        5 Gelukwensen met nieuwjaar van lady-in-waiting Comptroller.
        6 Toezending ex-verslag over de ontmoeting tussen Hitler en Koning Leopold aan de Koning van Engeland en aan de Kroonprins van Noorwegen.
        7 Nopens de ontvangst door de Koningin van ex-Keizerin Zita en één van haar zoons.
        8 Dankbetuiging van Louise Macy Hopkins voor ontvangen rozen.
        9 Briefwisseling met de kunstenaar Joep Nicolas te New York City.
        10 Briefwisseling met de heer Hendrik Willem van Loon.
        11 Nopens de toezending aan de Koningin van een boeket rozen door Peggy de Gripenberg.
        12 Dankbetuiging van Frank J. Diamond, voorzitter van het Lee USO Comite voor een gift van de Koningin.
        13 Nopens de bestelling van speldjes voor vliegtuigbemanningen.